【裁判字號】    98,簡上,159
【裁判日期】    981110
【裁判案由】    毒品危害防制條例
【裁判全文】
臺灣基隆地方法院刑事判決             98年度簡上字第159號
上  訴  人
即  被  告  丙○○
上列上訴人即被告因違反毒品危害防制條例案件，不服本院基隆
簡易庭中華民國98年8 月12日98年度基簡字第907 號第一審簡易
判決（臺灣基隆地方法院檢察署檢察官聲請簡易判決處刑案號：
98年度毒偵字第1015號）提起上訴，本院管轄之第二審合議庭判
決如下︰
    主  文
上訴駁回。
    事實及理由
一、本案經本院審理結果，認第一審簡易庭以上訴人即被告丙○
    ○（下稱被告）施用第二級毒品甲基安非他命，所為係犯毒
    品危害防制條例第10條第2 項之罪，依刑事訴訟法第449 條
    第1 項前段、第454 條第2 項、第450 條第1 項，毒品危害
    防制條例第10條第2 項，刑法第11條前段、第41條第1 項前
    段、第38條第1 項第2 款，刑法施行法第1 條之1 （原審贅
    引，應予刪除），判處被告有期徒刑3 月，如易科罰金，以
    新台幣1000元折算1 日，扣案之第二級毒品安非他命合計毛
    重1.16公克（併同難以析離之塑膠袋1 只）、第二級毒品安
    非他命毛重0.29公克（併同難以析離之塑膠袋1 只）均沒收
    銷燬之，扣案之電子磅秤1 台、分裝袋4 只均沒收，核其認
    事用法，尚無違誤，量刑亦稱妥適，應予維持，除原審刑事
    判決事實及理由欄一第2 行所載「1.47公克」更正為「1.45
    公克」外，餘均引用第一審刑事簡易判決及臺灣基隆地方法
    院檢察署檢察官聲請簡易判決處刑書所記載之事實、證據及
    理由。
二、本件被告提起上訴理由略以：被告身處貧寒家庭，已離婚多
    年，有3 名子女待養，請改以勞動服務或易科罰金，讓被告
    可繼續扶養母親，教育兒女云云。惟查，被告於偵查中坦承
    施用第二級毒品甲基安非他命之事實，且其經警查獲後，採
    集之尿液檢體經送臺灣檢驗科技股份有限公司檢驗，呈安非
    他命及甲基安非他命之陽性反應，此有該公司出具之濫用藥
    物檢驗報告附卷可稽，並有上揭扣案毒品等物足證，堪認被
    告確有施用第二級毒品甲基安非他命之犯行，至被告請求改
    以勞動服務、易科罰金，此核屬執行事宜，應向執行檢察官
    聲請，是其上訴核無理由，應予駁回。
三、按第二審被告經合法傳喚，無正當之理由不到庭者，得不待
    其陳述，逕行判決；又對於簡易判決處刑不服而上訴者，得
    準用上開規定，刑事訴訟法第371 條、第455 條之1 第3 項
    分別定有明文。本件被告經本院合法傳喚，有卷附送達證書
    可憑，其於審判期日無正當理由未到庭，爰不待其陳述，逕
    為一造辯論判決，附此敘明。
據上論斷，應依刑事訴訟法第455 條之1  第1  項、第3 項、第
368 條、第371 條、第373 條，判決如主文。
本案經檢察官甲○○到庭執行職務。
中    華    民    國    98    年    11    月    10    日
                  刑事第二庭審判長法  官  陳志祥
                                  法  官  陳伯厚
                                  法  官  黃梅淑
以上正本證明與原本無異。
本件判決不得上訴。
中    華    民    國    98    年    11    月    10    日
                                  書記官  盧鏡合
附件：
臺灣基隆地方法院刑事簡易判決         98年度基簡字第907號
聲  請  人  臺灣基隆地方法院檢察署檢察官
被      告  丙○○  女  27歲（民國○○年○○月○日生）
                    身分證統一編號：Ｚ000000000號
                    住基隆市○○區○○街148巷44號
上列被告因違反毒品危害防制條例案件，經檢察官聲請以簡易判
決處刑（98年度毒偵字第1015號），本院判決如下：
    主  文
丙○○施用第二級毒品，處有期徒刑參月，如易科罰金以新台幣
壹仟元折算壹日。
扣案之第二級毒品安非他命合計毛重壹點壹陸公克（併同難以析
離之塑膠袋壹只）、第二級毒品安非他命合計毛重零點貳玖公克
（併同難以析離之塑膠袋壹只）均沒收銷燬之，電子磅秤壹台、
分裝袋肆只均沒收。
    事實及理由
一、本件犯罪事實、證據及應適用之法條除應補充記載：「扣案
    之第二級毒品安非他命2包共毛重1.47公克（併同難以完全
    析離之包裝袋2只），為查獲之毒品（蓋無論以何種方式分
    離包裝袋與其內裝之毒品，包裝袋內均會有極微量毒品殘留
    ，故上述包裝袋應整體視為查獲毒品，一併依前揭規定宣告
    沒收銷燬之，參見最高法院95年度臺上字第3739號、第7354
    號判決），不問屬於犯人與否，應依毒品危害防制條例第18
    條第1項前段宣告沒收銷燬之；電子磅秤1台及分裝袋4只，
    為犯罪行為人即被告所有，供本案犯罪所用之物，業據被告
    供明在卷，依刑法第38條第1項第2款之規定宣告沒收。」外
    ，餘犯罪事實、證據及應適用之法條均引用如附件檢察官聲
    請簡易判決處刑書之記載。
二、依刑事訴訟法第449條第1 項前段、第454條第2項、第450條
    第1項，毒品危害防制條例第10條第2 項、第23條第2項、第
    18條第1 項前段，刑法第11條、第41條第1項前段、第38 條
    第1項第2款，刑法施行法第1條之1，逕以簡易判決處刑如主
    文。
如不服本判決，得自收受送達之日起10日內，向本院提起上訴。
中    華    民    國    98    年    8     月    12    日
                  基隆簡易庭法  官  何怡穎
以上正本證明與原本無異。
如不服本判決，應於判決送達後10日內，向本院提出上訴書狀，
敘述上訴理由，上訴於本院合議庭，並按他造當事人之人數附具
繕本。
中    華    民    國    98    年    8     月    12    日
                            書記官  鄭梅君
附錄論罪法條
毒品危害防制條例第十條第二項：
施用第二級毒品者，處三年以下有期徒刑。
附件：
臺灣基隆地方法院檢察署檢察官聲請簡易判決處刑書
                                    98年度毒偵字第1015號
    被      告  丙○○  女  27歲（民國○○年○○月○日生）
                        住基隆市○○區○○街148巷44號
                        國民身分證統一編號：Ｚ000000000號
上列被告因違反毒品危害防制條例案件，業經偵查終結，認宜聲
請以簡易判決處刑，茲將犯罪事實及證據並所犯法條分敘如下：
        犯罪事實
一、丙○○前因施用毒品案件，經送觀察、勒戒後，認無繼續施
    用毒品之傾向，於民國97年9月30日釋放出所，由本署檢察
    官以97年度毒偵緝字第88號為不起訴處分確定。詎其仍不思
    悔改，復基於施用第二級毒品安非他命之犯意，於98年5月
    23日16時許，在臺北縣瑞芳鎮○○○路之加油站公廁內，施
    用安非他命，嗣於同日20時50分許，在臺北縣瑞芳鎮○○○
    ○路15號前，為警查獲，並扣得安非他命2包（毛重1.47公
    克）、電子磅砰1臺、分裝袋4只，經採尿送驗，結果呈安非
    他命陽性反應，而查悉上情。
二、案經臺北縣政府警察局瑞芳分局報告偵辦。
        證據並所犯法條
一、證據：（一）被告丙○○之自白。
          （二）臺北縣政府警察局瑞芳分局偵辦毒品危害防制
                條例案件犯嫌尿液檢驗編號對照表及臺灣檢驗
                科技股份有限公司濫用藥物檢驗報告。
          （三）扣案之安非他命2包（毛重1.47公克）、電子
                磅砰1臺及分裝袋4只。
          （四）毒品初步鑑驗報告單。
二、核被告所為，係犯毒品危害防制條例第10條第2項之施用第
    二級毒品罪嫌。被告持有第二級毒品之低度行為，為施用之
    高度行為所吸收，請不另論罪。扣案之安非他命2包（毛重
    1.47公克），請依同條例第18條第1項前段之規定宣告沒收
    銷燬，電子磅砰1臺及分裝袋4只，係被告所有供施用毒品之
    用，業據被告供承在卷，請依刑法第38條第1項第2款、第3
    項之規定宣告沒收。
三、依毒品危害防制條例第23條第2項、刑事訴訟法第451條第1
    項聲請逕以簡易判決處刑。
      此  致
臺灣基隆地方法院簡易庭
中    華    民    國    98    年    7     月    15    日
                              檢察官  乙  ○  ○
本件正本證明與原本無異
中    華    民    國    98    年    7     月    16    日
                              書記官  王  雅  芳
附錄所犯法條：
毒品危害防制條例第10條
施用第一級毒品者，處 6 月以上 5 年以下有期徒刑。
施用第二級毒品者，處 3 年以下有期徒刑。
附記事項：
本件係依刑事訴訟法簡易程式辦理，法院簡易庭得不傳喚被告、
輔佐人、告訴人、告發人等出庭即以簡易判決處刑；被告、被害
人、告訴人等對告訴乃論案件如已達成民事和解而要撤回告訴或
對非告訴乃論案件認有受傳喚到庭陳述意見之必要時，請即另以
書狀向簡易法庭陳述或請求傳訊。


司法院資訊處製作；財團法人民間司法改革基金會備份。
